

CONTACTO



618-158-51-11



omarluna.math@gmail.com

https://www.linkedin.com/in/omar-luna-940b811aa/

HABILIDADES

- Liderazgo
- Aprendizaje continuo
- Compartir conocimiento (capacitar)
- Comunicación efectiva

EDUCACIÓN

- Licenciatura en
 Matemáticas Aplicadas
 Universidad Juárez del
 Estado de Durango
 2003 2007
- Maestría en Estadística Aplicada
 Universidad Juárez del Estado de Durango

 2018 – 2020

Omar David Luna González Mtro. En Estadística Aplicada

ACERCA DE MI:

Matemático y Estadístico con experiencia en análisis de datos, modelos predictivos y diseño muestral para encuestas económicas. Apasionado por la investigación en temas de Estadística y Ciencia de Datos. Enfocado en la toma de decisiones basada en datos, comunicación efectiva de hallazgos y trabajo en equipos multidisciplinarios.

EXPERIENCIA LABORAL:

Enlace Estadístico: para encuestas especiales dentro de la dirección de marcos y muestreo en el Instituto Nacional de Estadística y Geografía (INEGI).

Agosto 2021 - Fecha

Realizar el diseño estadístico de encuestas económicas especiales, abarcando desde el cálculo de tamaño de la muestra hasta la redacción de notas técnicas. Investigación y aplicación de técnicas de *Aprendizaje Automático* en clasificación y regresión, incluyendo modelos como *Bosques aleatorios* para encuestas agropecuarias. Desarrollo de herramientas en R para pruebas de hipótesis.

Analista de Información: para el Censo Nacional de Gobiernos Municipales en el INEGI.

Marzo 2021 - Julio 2021

Revisar las inconsistencias generadas en los cuestionarios de este censo, indagar con los censores para confirmar el origen de las respuestas capturadas y de ser necesario corregir la información, validar información y hacer la carga de cuestionarios al sistema.

Analista de Información: para la Encuesta Nacional de Ingresos y Gastos en los Hogares de México (ENIGH 2020) en el INEGI.

Julio 2020 - Diciembre 2020

Revisar las inconsistencias generadas en los cuestionarios de esta encuesta, indagar con los entrevistadores para confirmar el origen de las respuestas capturadas y de ser necesario volver a capturar la información.

Jefe de reportes y control de directorios: para el Censo Económico 2019 en el INEGI.

Octubre 2019 - Junio 2020

Elaboración de reportes de seguimiento y avance para el control del levantamiento y reconsultas. Generación de tablas, gráficos y presentaciones en R Mark Down. Consulta y extracción de datos en SQL. Análisis de tabulados preliminares para la detección de datos atípicos mediante gráficos de caja automatizados en R Studio, facilitando la toma de decisiones sobre reconsultas.

Coordinador de ventas: en Compartamos Banco

Abril 2011 – Mayo 2015

Análisis estadístico y descriptivo de indicadores de cartera para la toma de decisiones y planificación operativa en campo. Diseño de estrategias para optimizar ventas y cobranza del equipo a cargo. Elaboración de reportes de avance y seguimiento en Excel para la supervisión y toma de decisiones.